motorola-external-hunspell/motorola/external/hunspell/dicts/it_IT/it_IT.aff
SFX j rre cetegliele urre      # -urre pres. 2° pers. pl. + gliele (cete + gliele)
SFX j rre cetegliene urre      # -urre pres. 2° pers. pl. + gliene (cete + gliene)
SFX j rre cetemi urre          # -urre pres. 2° pers. pl. + mi (cete + mi)
SFX j rre cetegli urre         # -urre pres. 2° pers. pl. + gli (cete + gli)
SFX j rre ceteci urre          # -urre pres. 2° pers. pl. + ci (cete + ci)
SFX j rre cetevi urre          # -urre pres. 2° pers. pl. + vi (cete + vi)
SFX j rre cetemene urre        # -urre pres. 2° pers. pl. + mene (cete + mene)
SFX j rre cetemelo urre        # -urre pres. 2° pers. pl. + melo (cete + melo)
SFX j rre cetemeli urre        # -urre pres. 2° pers. pl. + meli (cete + meli)
SFX j rre cetemela urre        # -urre pres. 2° pers. pl. + mela (cete + mela)
SFX j rre cetemele urre        # -urre pres. 2° pers. pl. + mele (cete + mele)
SFX j rre centesi urre         # -urre p.pres. sn. + si (cente + si)
SFX j rre centisi urre         # -urre p.pres. pl. + si (centi + si)

SFX m Y 34
SFX m 0 ci o
SFX m 0 gli o
SFX m 0 ti o
SFX m 0 si o
SFX m 0 vi o
SFX m o a o
SFX m o e o
SFX m o i o
SFX m 0 la o
SFX m 0 le o
SFX m 0 li o
SFX m 0 lo o
SFX m 0 ne o
SFX m 0 cela o
SFX m 0 cele o
SFX m 0 celo o
SFX m 0 celi o
SFX m 0 cene o
SFX m 0 glielo o
SFX m 0 gliela o
SFX m 0 glieli o
SFX m 0 gliene o
SFX m 0 gliele o
SFX m 0 mela o
SFX m 0 mele o
SFX m 0 melo o
SFX m 0 meli o
SFX m 0 mene o
SFX m 0 vela o
SFX m 0 vele o
SFX m 0 velo o
SFX m 0 veli o
SFX m 0 vene o
SFX m 0 mi o

SFX n N 2
SFX n ia e ia
SFX n o i o

SFX o Y 6
SFX o o i [^igc]o
SFX o o hi [gc]o
SFX o o 0 io
SFX o o a o
SFX o o e [^gc]o
SFX o o he [gc]o

SFX p Y 3
SFX p o i o
SFX p o a o
SFX p o he o

PFX q Y 15
PFX q 0 bell' [aeiouhAEIOUH]
PFX q a bell'A a
PFX q e bell'E e
PFX q i bell'I i
PFX q o bell'O o
PFX q u bell'U u
PFX q h bell'H h
PFX q 0 Bell' [AEIOUH]
PFX q a Bell'A a
PFX q e Bell'E e
PFX q i Bell'I i
PFX q o Bell'O o
PFX q u Bell'U u
PFX q h Bell'H h
PFX q 0 BELL' [AEIOUH][QWERTYUIOPLKJHGFDSAZXCVBNM]

PFX r Y 15
PFX r 0 brav' [aeiouhAEIOUH]
PFX r a brav'A a
PFX r e brav'E e
PFX r i brav'I i
PFX r o brav'O o
PFX r u brav'U u
PFX r h brav'H h
PFX r 0 Brav' [AEIOUH]
PFX r a Brav'A a
PFX r e Brav'E e
PFX r i Brav'I i
PFX r o Brav'O o
PFX r u Brav'U u
PFX r h Brav'H h
PFX r 0 BRAV' [AEIOUH][QWERTYUIOPLKJHGFDSAZXCVBNM]

PFX s Y 15
PFX s 0 buon' [aeiouhAEIOUH]
PFX s a buon'A a
PFX s e buon'E e
PFX s i buon'I i
PFX s o buon'O o
PFX s u buon'U u
PFX s h buon'H h
PFX s 0 Buon' [AEIOUH]
PFX s a Buon'A a
PFX s e Buon'E e
PFX s i Buon'I i
PFX s o Buon'O o
PFX s u Buon'U u
PFX s h Buon'H h
PFX s 0 BUON' [AEIOUH][QWERTYUIOPLKJHGFDSAZXCVBNM]

SFX t Y 42 # verbi in -isco della 3a coniugazione
SFX t re sco ire
SFX t re sci ire
SFX t re sce ire
SFX t re scono ire
SFX t re amo ire
SFX t re scano ire
SFX t re vo ire
SFX t re vi ire
SFX t re va ire
SFX t re vamo ire
SFX t re vate ire
SFX t re vano ire
SFX t re i ire
SFX t re sti ire
SFX t ire ì ire
SFX t re mmo ire
SFX t re ste ire
SFX t e ono ire
SFX t e ò ire
SFX t e ai ire
SFX t e à ire
SFX t 0 mo ire
SFX t 0 te ire
SFX t e anno ire
SFX t re sca ire
SFX t re ate ire
SFX t re ssi ire
SFX t re sse ire
SFX t re ssimo ire
SFX t re ssero ire
SFX t 0 i ire
SFX t 0 sti ire
SFX t 0 bbe ire
SFX t 0 mmo ire
SFX t 0 ste ire
SFX t 0 bbero ire
SFX t ire ente ire
SFX t ire enti ire
SFX t re to ire
SFX t re te ire
SFX t re ti ire
SFX t re ta ire

SFX u Y 2 # sostantivi/aggettivi in -e con femminile in -a, plurale maschile in -i e plurale femminile in -e
SFX u e a e # femminile
SFX u e i e # plurale maschile

SFX v N 124 # verbi in -ire (3a coniugazione) + particelle pronominali
SFX v ire entisi ire
SFX v ire entesi ire
SFX v re vasi ire
SFX v re scimi ire
SFX v re sciti ire
SFX v re scigli ire
SFX v re scine ire
SFX v re scici ire
SFX v re scila ire
SFX v re scile ire
SFX v re scilo ire
SFX v re scili ire
SFX v re scimela ire
SFX v re scimele ire
SFX v re scimelo ire
SFX v re scimeli ire
SFX v re scimene ire
SFX v re scitela ire
SFX v re scitele ire
SFX v re scitelo ire
SFX v re sciteli ire
SFX v re scitene ire
SFX v re sciglieli ire
SFX v re scigliele ire
SFX v re sciglielo ire
SFX v re scigliela ire
SFX v re scigliene ire
SFX v re scicela ire
SFX v re scicele ire
SFX v re scicelo ire
SFX v re sciceli ire
SFX v re scicene ire
SFX v re amola ire
SFX v re amole ire
SFX v re amolo ire
SFX v re amoli ire
SFX v re amone ire
SFX v re amocelo ire
SFX v re amoceli ire
SFX v re amocela ire
SFX v re amocele ire
SFX v re amocene ire
SFX v re amogliela ire
SFX v re amogliele ire
SFX v re amoglielo ire
SFX v re amoglieli ire
SFX v re amogliene ire
SFX v re amovelo ire
SFX v re amoveli ire
SFX v re amovela ire
SFX v re amovele ire
SFX v re amovene ire
SFX v re amoci ire
SFX v re amovi ire
SFX v re amogli ire
SFX v re temelo ire
SFX v re temela ire
SFX v re temele ire
SFX v re temeli ire
SFX v re temene ire
SFX v re teglielo ire
SFX v re tegliela ire
SFX v re tegliele ire
SFX v re teglieli ire
SFX v re tegliene ire
SFX v re teselo ire
SFX v re tesela ire
SFX v re tesele ire
SFX v re teseli ire
SFX v re tesene ire
SFX v re tecela ire
SFX v re tecele ire
SFX v re tecelo ire
SFX v re teceli ire
SFX v re tecene ire
SFX v re tevelo ire
SFX v re tevela ire
SFX v re tevele ire
SFX v re teveli ire
SFX v re tolo ire
SFX v re tola ire
SFX v re tole ire
SFX v re tomi ire
SFX v re toti ire
SFX v re tosi ire
SFX v re toci ire
SFX v re tovi ire
SFX v re toli ire
SFX v re tone ire
SFX v re togli ire
SFX v re temi ire
SFX v re tesi ire
SFX v re teci ire
SFX v re tevi ire
SFX v re tegli ire
SFX v re tene ire
SFX v re tami ire
SFX v re tati ire
SFX v re tasi ire
SFX v re taci ire
SFX v re tavi ire
SFX v re tagli ire
SFX v re tane ire
SFX v re tala ire
SFX v re tili ire
SFX v re tine ire
SFX v re tevene ire
SFX v re tavene ire
SFX v re tivene ire
SFX v re tovene ire
SFX v re telo ire
SFX v re tela ire
SFX v re tele ire
SFX v re teli ire
SFX v re amoti ire
SFX v re amomelo ire
SFX v re amomela ire
SFX v re amomele ire
SFX v re amomeli ire
SFX v re amomene ire
SFX v re tissimo ire
SFX v re tissima ire
SFX v re tissime ire
SFX v re tissimi ire
